臺灣高雄地方法院刑事判決　　　　　　　96年度易字第2883號
公　訴　人　臺灣高雄地方法院檢察署檢察官
被　　　告　甲○
選任辯護人　林宗儀律師
　　　　　　張清雄律師
被　　　告　乙○○
選任辯護人　盧俊誠律師
被　　　告　丙○○
上列被告因詐欺等案件，經檢察官提起公訴（96年度偵字第2308
0 號、第23775 號），嗣因被告就被訴事實為有罪之陳述，經本
院告知簡式審判程序意旨，並聽取公訴人及被告之意見後，本院
合議庭裁定由受命法官獨任依簡式審判程序審理，判決如下：
    主  文
甲○共同犯行使偽造私文書罪，累犯，處有期徒刑壹年陸月，減
為有期徒刑玖月，扣案如附表一編號一至三所示之物、如附表二
所示偽造「丁○○」之署名壹枚、印文貳枚，均沒收。
乙○○共同犯行使偽造私文書罪，處有期徒刑壹年肆月，減為有
期徒刑捌月，扣案如附表一編號一至三所示之物、如附表二所示
偽造「丁○○」之署名壹枚、印文貳枚，均沒收。
丙○○共同犯行使偽造私文書罪，處有期徒刑壹年肆月，減為有
期徒刑捌月，扣案如附表一編號四至八所示之物、如附表二所示
偽造「戊○○」之印文肆枚，均沒收。
    事  實
一、甲○前因偽造文書案件，經臺灣高等法院高雄分院以91年度
    上訴字第1460號判決判處有期徒刑10月確定，甫於民國94年
    12月31日執行完畢。詎仍不知悔改，與丙○○、乙○○、姓
    名年籍不詳綽號「冬瓜（或麥克、校長）」、「泰仔」、「
    會計」等詐騙集團成員共同意圖為自己不法之所有，基於詐
    欺取財、行使偽造私文書、特種文書之犯意聯絡，分別為下
    列之行為：
  (一)於民國95年8 月間某日，由甲○將其個人照片底片1 張交予
    綽號「冬瓜」之成年男子，「冬瓜」隨即於不詳地點，以將
    甲○照片換貼於「癸○○」之中華民國國民身分證上之方式
    ，變造「癸○○」之身分證1 張，「冬瓜」另於不詳時、地
    ，取得「丁○○」之年籍資料，並向不詳姓名之人收取照片
    以偽造「丁○○」之身分證、健保卡，再委由不詳處所之刻
    印店人員偽刻「丁○○」之印章1 枚，持上開偽造證件、印
    章前往遠東國際商業銀行（下稱遠東銀行）臺南分行開立戶
    名為「丁○○」、帳號00000000000000號之帳戶。於偽、變
    造上開證件完成後，「冬瓜」旋於同年月某日，將上開變造
    之「癸○○」身分證及偽造「丁○○」之身分證、上開帳戶
    存摺、提款卡、印章等物交予甲○，另交付Nokia 廠牌門號
    0000000000號行動電話1 支予乙○○，為供聯絡使用；嗣甲○、乙○○所參與之詐騙集團某不詳姓名成年人，旋於95年
    8 月28日某時許，撥打電話向辛○佯稱：遭冒名申辦行動電
    話云云，致辛○不疑有他而陷於錯誤，依該詐騙集團成員指
    示轉帳新臺幣（下同）237 萬1000元至遠東銀行「丁○○」
    之上開帳戶。隨後於同日，再由「冬瓜」指示乙○○擔任車
    頭，駕駛車輛搭載車手甲○先至台南市○區○○路1 段203
    號彰化商業銀行（下稱彰化銀行）南都分行自動提款機提領
    10萬元，復前往台南縣永康市○○○路37號遠東銀行永康分
    行，由甲○持上開變造之「癸○○」身分證、偽造之「丁○○」身份證及上開遠東銀行帳戶存摺、印章，佯裝係癸○○
    本人，藉此行使上開變造之「癸○○」、偽造之「丁○○」
    身分證，足以生損害於「癸○○」、「丁○○」及戶政單位
    對身分證管理之正確性，並接續在遠東銀行永康分行取款條
    之「存戶原留印鑑」欄內蓋用上開「丁○○」之印章，且填
    寫提款金額127 萬元、1 百萬元及該存摺之帳號、提款日期
    等資料之取款條2 紙，依此偽造如附表二編號1 、2 所示之
    私文書及「丁○○」之署名1 枚、印文2 枚後據以行使，足
    生損害於「丁○○」及遠東銀行永康分行，使不知情之該銀
    行承辦人員陷於錯誤而依約先後支付，甲○、乙○○遂詐領
    存款得逞，共計取得237 萬元。甲○則自各次提領之贓款中
    取2000元交付予乙○○以為車頭之代價；甲○則可由「冬瓜
    」處取得每次提領款項之2 ％為車手之代價。
  (二)於95年8 月底至9 月間某日，由丙○○將其個人照片、底片
    等物交予「冬瓜」，「冬瓜」隨即於不詳地點，以丙○○之
    照片偽造「壬○○」之中華民國國民身分證、健保卡、「謝
    明湟」駕駛執照各1 張，「冬瓜」另於不詳時、地，取得「
    戊○○」之年籍資料，並向不詳姓名之人收取照片以偽造「
    戊○○」之身分證、駕駛執照，再委由不詳處所之刻印店人
    員偽刻「戊○○」之印章1 枚，持上開偽造證件、印章前往
    第一商業銀行（下稱第一銀行）赤崁分行開立戶名為「戊○○」、帳號00000000000 號之帳戶。於偽造上開證件完成後
    ，「冬瓜」旋於同年9 月間某日，將上開偽造之「壬○○」
    身分證（包括內政部公印文）、健保卡、「謝明湟」駕駛執
    照、「戊○○」之身分證、上開帳戶存摺、提款卡、印章等
    物交予年籍姓名不詳綽號「泰仔」之成年男子，另交付Noki
    a 廠牌門號0000000000、0000000000號行動電話2 支予丙○○，為供聯絡使用；嗣丙○○所參與之詐騙集團某不詳姓名
    成年人，於95年9 月19日撥打電話向庚○○佯稱：電話將遭
    斷話云云，致庚○○不疑有他而陷於錯誤，依該詐騙集團成
    員指示提供帳號密碼，而遭轉帳174 萬8034元（含轉帳手續
    費2 次共34元）至上開戊○○第一商業銀行赤崁分行之帳戶
    內，隨後於同日，再由「冬瓜」指示「泰仔」擔任車頭，駕
    駛車輛搭載車手丙○○至台南市○○區○○路161 號第一銀
    行運河分行，並轉交上開證件予丙○○，由丙○○持上開偽
    造之「壬○○」身分證、「戊○○」身份證及上開第一銀行
    赤崁分行帳戶存摺、印章，佯裝係壬○○本人，藉此行使上
    開偽造之「壬○○」身分證，足以生損害於「壬○○」、「
    戊○○」及戶政單位對身分證管理之正確性，並接續在第一
    銀行運河分行存摺類存款取款憑條之「存戶簽章」欄內蓋用
    上開「戊○○」之印章，且填寫提款金額125 萬元、47萬元
    及該存摺之帳號、提款日期等資料之取款條2 紙，依此偽造
    如附表二編號3 、4 所示之私文書及「戊○○」之印文共4
    枚後據以行使，足生損害於「戊○○」及第一銀行運河分行
    ，使不知情之該銀行承辦人員陷於錯誤而依約先後支付，丙○○遂詐領存款得逞，另持提款卡於ATM 提款機接續3 次提
    款2 萬8000元，共計取得174 萬8000元。提領上開款項完畢
    後，丙○○將款項交予「泰仔」，「泰仔」再分2. 8％予丙○○以為車手之代價。
  (三)嗣經警調得甲○、丙○○提領上開款項時所錄得之監視錄影
    器畫面，並於96年8 月8 日、9 日持本院核發之搜索票前往
    甲○、乙○○、丙○○之住處執行搜索，扣得如附表一所示
    之物，而查悉上情。
二、案經辛○訴由內政部警政署刑事警察局移送臺灣高雄地方法
    院檢察署檢察官偵查起訴。
    理  由
一、按本件被告甲○、乙○○、丙○○所犯係死刑、無期徒刑、
    最輕本刑為3 年以上有期徒刑以外之罪，其於準備程序就前
    揭被訴事實為有罪之陳述，經受命法官告知簡式審判程序之
    旨，並聽取渠等與辯護人、公訴人之意見後，本院認無不得
    或不宜改依簡式審判程序進行之處，爰依刑事訴訟法第273
    條之1 第1 項、第284 條之1 ，裁定本件由受命法官獨任進
    行簡式審判程序，合先敘明。
二、上揭事實，業經被告甲○、乙○○、丙○○於本院審理中坦
    承不諱，並據被害人庚○○、告訴人辛○於警詢中指述明確
    ，核與證人丁○○、戊○○於本院審理時證述之情節相符（
    見本院卷第179 至181 頁），另有被告甲○於95年8 月28日
    持提款卡在彰化銀行南都分行自動提款機提領款項之照片2
    張、遠東國際商業銀行95年9 月29日函暨附件偽造「丁○○
    」國民身份證申辦之00000000000000號帳號開戶資料及帳戶
    往來明細各1 份、遠東國際商業銀行永康分行95年10月14日
    函暨附件取款條影本、大額╱代理交易資料建檔登錄單各2
    紙、被告甲○使用之行動電話門號0000000000號通訊監察書
    及通訊監察譯文各1 份、被告丙○○於95年9 月19日至第一
    銀行運河分行臨櫃提領贓款之照片2 張、第一商業銀行赤崁
    分行95年9 月25日函暨附件偽造之「戊○○」國民身份證申
    辦之第一銀行帳號00000000000 號帳戶開戶資料、帳戶明細
    資料、大額通貨交易資料、明細表及取款憑條影本、第一商
    業銀行赤崁分行95年10月27日函暨附件未登摺帳項查詢清單
    、被告丙○○使用之行動電話門號0000000000號通訊監察書
    及通訊監察譯文各1 份等在卷可稽，此外，復有扣案供被告
    3 人本件犯罪之用或預備如附表一編號1 、4 、5 、6 、7
    所示「壬○○」國民身份證、健保卡等物可資佐證；又扣案
    「壬○○」身分證經本院依職權送鑑結果，未發現有纖維絲
    及浮水印，正面國旗之顯微圖樣與樣本不符，故經判係偽造
    （含公印文）等情，有內政部警政署刑事警察局96年10月15
    日刑鑑字第0960153821號鑑定書1 份附卷可參（見本院卷第
    148 、149 頁），且卷附「丁○○」、「戊○○」之身份證
    影本上所載父母欄等資料均與真實不符，此經證人丁○○、
    戊○○於本院審理中證述明確，核與本院依職權向戶政機關
    函詢丁○○、戊○○身份證遺失申報或換發之紀錄情形相符
    ，有高雄市前鎮區戶政事務所96年10月11日、高雄縣大社鄉
    戶政事務所96年10月12日函在卷可按（見本院卷第141 至14
    3 頁、第145 、146 頁），故足認被告甲○、丙○○分別所
    持以行使之「丁○○」、「戊○○」、「壬○○」身分證均
    係偽造無訛。堪認被告3 人上開自白確均與事實相符，自得
    採為論罪科刑之依據。從而，本件事證明確，應予依法論科
    。
三、論罪科刑：
  (一)核被告甲○、乙○○所為如事實欄一(一)所載之行為，係犯刑
    法第216 條行使同法第210 條偽造私文書、同法第216 條行
    使同法第212 條之偽、變造特種文書（國民身分證）罪，及
    同法第339 條第1 項之詐欺取財罪。被告丙○○所為如事實
    欄一(二)所載之行為，則係犯刑法第216 條行使同法第210 條
    偽造私文書、同法216 條行使同法第212 條之偽造特種文書
    （國民身分證）罪、同法第218 條偽造公印文罪，及同法第
    339 條第1 項之詐欺取財罪。被告甲○、丙○○分別偽造如
    附表二所示「丁○○」、「戊○○」之署名或印文之犯行，
    係屬偽造私文書之部分行為，共犯3 人推由共犯「冬瓜」偽
    造「丁○○」、「戊○○」印章各1 枚之犯行則屬偽造私文
    書之階段行為，均應為偽造私文書之犯行所吸收，而渠等推
    由共犯「冬瓜」偽造「丁○○」、「戊○○」、「壬○○」
    之身份證各1 張、變造「癸○○」身份證1 張及被告甲○、
    丙○○偽造如附表二所示私文書後，復持以行使，其偽造、
    變造之低度行為，應為行使之高度行為所吸收，均不另論罪
    。被告3 人與綽號「冬瓜」、「泰仔」、「會計」等人及渠
    等所屬詐欺集團成員間，有犯意聯絡及行為分擔，均為共同
    正犯。渠等利用不知情之刻印店人員，偽刻上開印章，為間
    接正犯。被告3 人先後於附表二所示之文件上分別於同日偽
    造「丁○○」、「戊○○」之署名、印文，及臨櫃或以提款
    機提領詐騙款項等行為，均係於密切接近之時、地實施、侵
    害同一之法益，各行為之獨立性極為薄弱，依一般社會社會
    健全觀念，難以強行分開，應視為數個舉動之接續施行，屬
    接續犯。又渠等分別以偽造「丁○○」身份證、變造「癸○○」之身份證，及偽造「戊○○」、「壬○○」身份證，並
    各偽造提款憑條後至銀行臨櫃提領之行為，被告甲○、乙○○2 人所犯上開行使偽、變造特種文書、行使偽造私文書、
    詐欺取財之行為，係本於一詐欺犯意而為一犯罪行為之各個
    舉動，應屬法律概念之一行為，其一行為觸犯上開3 罪名，
    為想像競合犯，應依刑法第55條之規定，從一重之行使偽造
    私文書罪處斷（最高法院93年度台上字第3621號判決參照）
    ；被告丙○○所犯上開行使偽、變造特種文書、偽造公印文
    、行使偽造私文書、詐欺取財之行為，係本於一詐欺犯意而
    為一犯罪行為之各個舉動，應屬法律概念之一行為，其一行
    為觸犯上開4 罪名，亦為想像競合犯，應依前揭規定，從一
    重之行使偽造私文書罪處斷。而被告行使偽造私文書、偽、
    變造特種文書即欲達詐欺取財之目的，公訴人認所犯上開行
    使變造特種文書罪、詐欺取財罪，犯意各別、且構成要件互
    異，應分論併罰等語，容有誤會，又起訴意旨雖認被告丙○○係行使變造「壬○○」之身份證，惟被告丙○○所持以行
    使之「壬○○」身分證屬於偽造之身分證乙節，如前所述，
    是起訴意旨亦有未恰，併此敘明。被告甲○曾受上開有期徒
    刑之執行，於94年12月31日執行完畢乙節，有臺灣高等法院
    被告前案紀錄表1 份在卷可查，其於有期徒刑執行完畢後5
    年內，故意再犯本件有期徒刑以上之罪，為累犯，應依法加
    重其刑。公訴人雖未就被告3 人接續偽造如附表二所示私文
    書、行使偽造私文書，及被告丙○○偽造公印文之犯行於起
    訴書犯罪事實欄中敘明，惟該部分犯行與已敘及部分，有實
    質上一罪關係存在，為起訴效力所及，且經本院於審理中令
    被告3 人及辯護人就此等事實均已有答辯之機會，並經被告
    等供述明確，本院自得併予審理。
  (二)爰審酌被告3 人均正值青年，未思正途，竟參與詐騙集團擔
    任「車手」、「車頭」提款工作，危害社會治安，打擊社會
    大眾對公權力執行及交易秩序之信心，惡性非輕，及被害人
    曾秀榮、告訴人辛○遭詐騙之金額甚鉅，均分別高達1 、2
    百餘萬元，且被告3 人迄今未與被害人達成和解，賠償被害
    人之損害，是渠等犯行實不宜輕宥，惟念及渠等於本院審理
    中均已坦承犯行，態度尚佳，且查卷內事證僅足以證明被告
    3 人均僅分別參與同一被害人遭詐騙金額之提領，而無證據
    證明被告3 人尚涉犯其他多次詐騙金額提領之犯行，又被告
    乙○○、丙○○尚無其他犯罪前科紀錄（除少年非行外），
    有臺灣高等法院被告前案紀錄表2 份在卷可憑，素行尚可，
    兼衡渠等之犯罪動機、手段、獲利程度等一切情狀，分別量
    處如主文所示之刑，以資懲儆，公訴人雖以被告3 人正值壯
    年，竟不思以正當方式賺取報酬，參與詐欺集團車手之工作
    ，不僅造成偵查機關追緝犯罪之困難，更有礙國家刑罰權之
    有效行使，導致被害人散盡畢生積蓄，復求償無門，打擊民
    眾對國家公權力執行及經濟交易秩序的信心，並阻礙正當工
    商業務推展及政府行政事務之推動，自應予嚴懲，犯後雖坦
    承部分犯行，然仍飾詞卸責等情，求處有期徒刑2 年，惟本
    院審酌上情，認量以如主文所示之罪刑為適當，公訴人求處
    罪刑尚嫌過重，附此敘明。又查被告3 人犯罪時間均係在中
    華民國96年4 月24日以前，所犯之罪合於中華民國96年罪犯
    減刑條例第2 條第1 項第3 款所定減刑條件，應皆依法減輕
    其宣告刑2 分之1 。
四、末查，扣案如附表一編號1 、4 所示之NOKIA 牌行動電話3
    支（內含門號SIM 卡：0000000000號、0000000000號、0000
    000000號），分屬被告所有，或為詐欺集團其他成員所有，
    而供本件犯行所用之物，業據被告3 人供承在卷（見本院卷
    第24、26頁），應依刑法第38條第1 項第2 款規定及共犯責
    任共同原則，均宣告沒收之。至未扣案如附表一編號2 、3
    、6 、7 、8 所示之「丁○○」國民身份證、健保卡各1 張
    、「癸○○」國民身份證1 張、「戊○○」國民身份證、駕
    駛執照各1 張，及扣案之「壬○○」國民身份證、健保卡各
    1 張、「謝明湟」駕駛執照1 張均屬共犯「冬瓜」偽造，供
    被告3 人為本件犯行所用或預備之物，業據被告甲○、丙○○陳述在卷（見本院卷第19、20、22、23、82、83頁），又
    未扣案之上開特種文書並無證據證明業已滅失，爰均依刑法
    第38條第1 項第2 款宣告沒收；此外，扣案如附表一編號5
    所示易利信牌行動電話1 支（序號：00000000000000000 號
    、內含門號SIM 卡：0000000000號），被告丙○○雖辯稱為
    其私人使用之手機，與本案無涉，惟觀諸卷附該門號通聯譯
    文所示，被告丙○○與被告乙○○間對話之內容多為談論提
    領遭詐騙款項之事（見警卷第109 頁），此並為被告丙○○
    、乙○○供認在卷（見本院卷第24、26頁），足證上開扣案
    之手機，亦為被告丙○○所有供本件犯行所用之物，其所為
    上開辯詞洵無可採，應併依刑法第38條第1 項第2 款宣告沒
    收；再如附表二所示之私文書固為被告等供以本件犯罪所用
    之物，惟既已持向遠東銀行永康分行、第一銀行運河分行行
    使，而由該等銀行存檔，即非屬被告3 人所有之物，爰均不
    予宣告沒收，然偽刻未扣案之「丁○○」、「戊○○」之印
    章各1 枚及如附表二所示之「丁○○」之署名1 枚、印文2
    枚；「戊○○」之印文4 枚，均係偽造之印章、印文，不問
    屬於犯人與否，且無證據證明未扣案上開印章業已滅失，是
    均應依刑法第219 條規定宣告沒收。至附表一編號9 至19所
    示之物，雖為自被告乙○○、甲○住所扣得之物，惟被告2
    人否認與本件犯行相關，復無證據足資證明此等扣案物與本
    案有何直接關連，爰均不予宣告沒收，附此敘明。
據上論斷，應依刑事訴訟法第273 條之1 第1 項、第299 條第1
項前段，刑法第28條、第216 條、第210 條、第212 條、第218
條、第339 條第1 項、第219 條、第47條第1 項、第55條、第38
條第1 項第2 款、第38條第1 項第2 款，刑法施行法第1 條之1
，中華民國96年罪犯減刑條例第2 條第1 項第3 款、第7 條，判
決如主文。
本案經檢察官己○○到庭執行職務。
中　　華　　民　　國　　96　　年　　11　　月　　26　　日
                  刑事第十四庭  法　官  鄭凱文
以上正本證明與原本無異。
如不服本判決應於收受本判決後10日內向本院提出上訴書狀，並
應敘述具體理由，如未敘述上訴理由者，應於上訴期間屆滿後20
日內補提理由書狀於本院（均須按他造當事人之人數附繕本）「
切勿逕送上級法院」。
中　　華　　民　　國　　96　　年　　11　　月　　26　　日
                                書記官  林慧芬
中華民國刑法第216 條
（行使偽造變造或登載不實之文書罪）
行使第210 條至第215 條之文書者，依偽造、變造文書或登載不
實事項或使登載不實事項之規定處斷。
中華民國刑法第210 條
（偽造變造私文書罪）
偽造、變造私文書，足以生損害於公眾或他人者，處5 年以下有
期徒刑。
中華民國刑法第212 條
（偽造變造特種文書罪）
偽造、變造護照、旅券、免許證、特許證及關於品行、能力服務
或其他相類之證書、介紹書，足以生損害於公眾或他人者，處1
年以下有期徒刑、拘役或3 百元以下罰金。偽造、變造私文書，
足以生損害於公偽造、變造私文書，足以生損害於公眾或他人者
，處5 年以下有期徒刑。
刑法第339 條第1 項：
意圖為自己或第三人不法之所有，以詐術使人將本人或第三人之
物交付者，處5 年以下有期徒刑、拘役或科或併科1 千元以下罰
金。
附表一：
┌──┬─────────────────────┬───────────┐
│編號│扣案物品名稱、數量，及未扣案應沒收物品名稱│ 備                註 │
│    │、數量                                    │                      │
├──┼─────────────────────┼───────────┤
│ １ │扣案NOKIA牌行動電話1 支                   │                      │
│    │（內含門號SIM卡：0000000000號）           │                      │
├──┼─────────────────────┼───────────┤
│ ２ │未扣案之偽造之「丁○○」國民身份證、健保卡│                      │
│    │各1 張、印章1枚                           │                      │
├──┼─────────────────────┼───────────┤
│ ３ │未扣案之偽造之「癸○○」國民身份證1 張    │                      │
├──┼─────────────────────┼───────────┤
│ ４ │扣案NOKIA牌行動電話2 支                   │                      │
│    │（門號：0000000000號、0000000000號）      │                      │
├──┼─────────────────────┼───────────┤
│ ５ │扣案易利信牌行動電話1 支（序號：0000000000│                      │
│    │0000000號、內含門號SIM 卡：0000000000號） │                      │
├──┼─────────────────────┼───────────┤
│ ６ │扣案偽造之「壬○○」國民身份證、健保卡各1 │內政部警政署刑事警察局│
│    │張                                        │鑑定書96年10月15日刑鑑│
│    │                                          │字第0960153821號      │
├──┼─────────────────────┼───────────┤
│ ７ │扣案偽造之「謝明湟」駕駛執照1 張          │交通部公路總局96年10月│
│    │                                          │12日路監牌字第09600478│
│    │                                          │80號函、聯群電腦用品股│
│    │                                          │份有限公司96年10月16日│
│    │                                          │聯群字第0961016 號函、│
│    │                                          │交通部公路總局臺中區監│
│    │                                          │理所96年10月16日中監駕│
│    │                                          │字第0960043394號函    │
├──┼─────────────────────┼───────────┤
│ ８ │未扣案之偽造之「戊○○」國民身份證、駕駛執│                      │
│    │照各1 張、印章1枚                         │                      │
├──┼─────────────────────┼───────────┤
│ ９ │扣案SAMSUNG 牌行動電話1 支（序號：00000000│                      │
│    │000000000 號、內含門號SIM 卡：0000000000號│                      │
│    │）                                        │                      │
├──┼─────────────────────┼───────────┤
│ １０ │扣案NOKIA 牌行動電話（序號：000000000000│                      │
│    │020 號、內含門號SIM 卡：0000000000號；序│                      │
│    │號：000000000000000號、內含門號SIM 卡：093│                      │
│    │0000000號；序號000000000000000 號；序 │                      │
│    │號000000000000000 號；序號：000000000000│                      │
│    │348 號）5 支                              │                      │
├──┼─────────────────────┼───────────┤
│  │扣案MOTO牌行動電話1 支                    │                      │
│    │（序號：000000000000000號）               │                      │
├──┼─────────────────────┼───────────┤
│  │扣案OKWAP牌行動電話1 支                   │                      │
│    │（序號：000000000000000號）               │                      │
├──┼─────────────────────┼───────────┤
│  │扣案KYOCERA牌行動電話1 支                 │                      │
│    │（序號：000000000000000號）               │                      │
├──┼─────────────────────┼───────────┤
│  │扣案中國信託金融卡1 張                    │                      │
│    │（帳號：0000000000000000號）              │                      │
├──┼─────────────────────┼───────────┤
│  │扣案楊士霖護照、國民身分證（統一編號：S123│                      │
│    │581737號）、臺灣居民來往大陸通行證各1 張  │                      │
├──┼─────────────────────┼───────────┤
│  │扣案遠傳電信門號SIM 卡（序號：0000000000│                      │
│    │3245 號 ；門號：0000000000號；門號：09│                      │
│    │00000000號；門號：0000000000號；序號：│                      │
│    │00000000000000號；序號：00000000000000號│                      │
│    │、門號：0000000000號；序號：000000000000│                      │
│    │89號）7 張                                │                      │
├──┼─────────────────────┼───────────┤
│  │扣案南屏電信門號SIM 卡（序號：000000000000│                      │
│    │77 號 、門號：0000000000號）1 張          │                      │
├──┼─────────────────────┼───────────┤
│  │扣案大陸門號SIM卡1 張                     │                      │
│    │（序號：0000000000000000000H號）          │                      │
├──┼─────────────────────┼───────────┤
│  │扣案臺灣企銀存摺（含金融卡，帳號：00000000│                      │
│    │490 號、戶名：甲○）1 本                  │                      │
└──┴─────────────────────┴───────────┘
附表二：
┌──┬─────────────┬───────────────────┐
│編號│偽  造  私  文  書  名  稱│偽  造  印  文 、 署  押              │
├──┼─────────────┼───────────────────┤
│ １ │95年8 月28日、127 萬元遠東│存戶原留印鑑欄下「丁○○」署名、印文各│
│    │國際商業銀行取款條        │1枚 。                                │
├──┼─────────────┼───────────────────┤
│ ２ │95年8 月28日、100 萬元遠東│存戶原留印鑑欄下「丁○○」印文1 枚。  │
│    │國際商業銀行取款條        │                                      │
├──┼─────────────┼───────────────────┤
│ ３ │95年9 月19日、125 萬元第一│存戶簽章欄下「戊○○」印文1 枚；日期欄│
│    │商業銀行存款類存款取款憑條│下「戊○○」印文1 枚。                │
├──┼─────────────┼───────────────────┤
│ ４ │95年9 月19日、47萬元第一商│存戶簽章欄下「戊○○」印文1 枚；日期欄│
│    │業銀行存款類存款取款憑條  │下「戊○○」印文1 枚。                │
├──┴─────────────┴───────────────────┤
│共偽造：「丁○○」之署名1枚、印文2枚；「戊○○」之印文4枚。             │
└────────────────────────────────────┘
